臺灣新竹地方法院刑事判決　　　　　　　 94年度訴字第137號
公　訴　人　臺灣新竹地方法院檢察署檢察官
被　　　告　甲○○
上列被告因違反毒品危害防制條例案件，經檢察官提起公訴（93
年度毒偵字第1378號），本院依簡式審判程序判決如下：
    主  文
甲○○施用第一級毒品，處有期徒刑柒月；又施用第二級毒品，
處有期徒刑肆月。應執行有期徒刑捌月。
    事  實
一、甲○○前於民國90年間，因施用第一級毒品海洛因案件，經
    本院91年度毒聲字第154 號裁定送觀察、勒戒後，認無繼續
    施用毒品傾向，經臺灣新竹地方法院檢察署檢察官以91年度
    毒偵字第127 號為不起訴處分確定。復於91年間，因施用第
    一級毒品海洛因案件，經本院91年度毒聲字第942 號裁定送
    觀察、勒戒後，認無繼續施用毒品之傾向，經臺灣新竹地方
    法院檢察署檢察官以92年度毒偵緝字第18號為不起訴處分確
    定。詎甲○○猶不知戒斷毒癮，於觀察、勒戒執行完畢釋放
    後5 年內，仍基於施用第一級毒品海洛因及第二級毒品安非
    他命之犯意，於93年5 月15日中午12時許採尿時起各回溯26
    小時及96小時內之某時，在新竹市○○路○段727號3樓之4住
    處，以將安非他命置於玻璃球吸食器內燒烤吸食煙氣及將海
    洛因摻入香煙之方式各吸食安非他命及海洛因乙次，嗣經警
    於93年5月15日凌晨4時50分許，在上開住處查獲，經採尿送
    驗結果，呈嗎啡（海洛因之人體代謝物）及安非他命之陽性
    反應，始悉上情。
三、案經新竹市警察局第一分局報告臺灣新竹地方法院檢察署檢
    察官偵查起訴。
    理  由
一、本件被告甲○○所犯違反毒品危害防制條例第10條第1 項、
    第2 項施用第一級、第二級毒品罪，均非死刑、無期徒刑、
    最輕本刑為3 年以上有期徒刑之罪，被告於本院準備程序進
    行中，就被訴事實為有罪之陳述，經本院合議庭認合於刑事
    訴訟法第273 條之1第1項之規定，裁定進行簡式審判程序，
    合先敘明。
二、訊據被告甲○○對於上揭時、地施用第一級毒品海洛因及施
    用第二級毒品安非他命之事實，於本院審理時坦承不諱（參
    本院94年3月15日之審判筆錄）。又其於93年5月15日中午12
    時許所採集之尿液，經送檢驗結果，呈嗎啡（海洛因之人體
    代謝物）及安非他命之陽性反應，有新竹市衛生局93年5 月
    19日衛檢字第5649號不法藥物尿液初步篩報告書、憲兵司令
    部刑事鑑識中心94年1月13日（94）安鑑字第00114號鑑驗通
    知書及新竹市警察局辦理煙毒、麻醉藥品案尿液送驗受檢人
    真實姓名代號對照表暨送驗登記簿各乙紙（參93年度毒偵字
    第1378號偵查卷第18頁、第19頁、第35頁）在卷可憑。是本
    案事證明確，被告自白亦與事實相符。
三、查「：：二、尿液中可檢出藥物成分之時效，與其施用劑量
    、施用方式、施用頻率、被採樣者飲用水量之多寡、個人體
    內代謝情況、所用檢測方法之靈敏度等因素有關，因個案而
    異。文獻有關藥物檢出之報告，亦因研究對象、實驗條件或
    研究角度等不同，結果及其呈現方式亦不同，故除參考相關
    文獻之資料，仍需依個案狀況做研判。三、依據Clarke s
    Ana lysis of Drugs and Poisons一書第三版之記述：口服
    或注射海洛因可快速吸收，並於血液中迅速代謝成6-乙醯嗎
    啡，然後轉變成嗎啡，24小時內經由尿液排出之量可達施用
    量之80%；施用安非他命後，總計約有施用劑量之90%在3至4
    天內由尿液排出，在一般尿液酸鹼值下，於24小時內約有30
    %的劑量以安非他命原形排出，在酸性尿液中，於24 小時內
    ，原形安非他命的排出量可增至74%，在鹼性尿液下則降至1
    至4%；：：四、另依據Vandevenne等人之文獻報導，安非他
    命以1000ng/ml為閾值，檢出陽性時間可達5天，以300ng/ml
    為閾值，檢出陽性時間可達6天。8名測試者以使用12mg海洛
    因靜脈注射方式，可檢測到嗎啡（總濃度高於或等於300ng/
    ml）之期間為35.3小時；Cone等人之文獻報導，分別施用單
    一劑量3mg及6mg之海洛因，可檢測到嗎啡（總濃度高於或等
    於300ng/ml）之期間則平均分別約可達17及26小時：：」之
    情，業經行政院衛生署藥物食品檢驗局93年8月6日管檢字第
    0930007217號函示有案。又被告前於90年間，因施用第一級
    毒品安非他命案件，經本院91年度毒聲字第154 號裁定送觀
    察、勒戒後，認無繼續施用毒品傾向，經臺灣新竹地方法院
    檢察署檢察官以91年度毒偵字第127 號為不起訴處分確定。
    復於91年間，因施用第一級毒品安非他命案件，經本院91年
    度毒聲字第942 號裁定送觀察、勒戒後，認無繼續施用毒品
    之傾向，經臺灣新竹地方法院檢察署檢察官以92年度毒偵緝
    字第18號為不起訴處分確定等情，有上開不起訴處分書、全
    國刑案資料查註表、全國施用毒品案件紀錄表、受觀察勒戒
    人毒品及前科紀錄簡列表及臺灣高等法院被告前案紀錄表附
    卷可稽。是本案被告於觀察、勒戒執行完畢釋放後5 年內再
    犯施用毒品之犯行，應堪認定，自應依法論處。
四、核被告甲○○所為，係犯毒品危害防制條例第10條第1 項、
    第2 項之施用第一級、第二級毒品罪。至被告施用第一級毒
    品海洛因及第二級毒品安非他命而分別持有第一、二級毒品
    部分，因持有之低度行為，均為施用之高度行為所吸收，均
    不另論罪。而被告所犯前開2 罪，犯意各別，罪名互殊，應
    予分論併罰。爰審酌被告前已因施用毒品案件，屢經觀察、
    勒戒，竟再度施用足以導致精神障礙及生命危險之成癮性毒
    品，是其經施以觀察勒戒仍無法使其戒斷毒癮，足見其缺乏
    拒用毒品之決心及悔改之意，兼以施用毒品危害施用者之神
    經中樞，使施用者產生幻聽及幻想之症狀，不僅對施用者之
    健康產生不良之影響，同時因幻聽及幻想結果亦可能使施用
    者對周遭之人施暴，對公共秩序產生危害，及犯後坦承犯行
    等一切情狀，分別量處如主文所示之刑，並定其應執行之刑
    。
據上論斷，應依刑事訴訟法第273 條之1第1項、第299條第1項前
段，毒品危害防制條例第10條第1項、第2 項，刑法第11條前段、
第51條第5款，判決如主文。
本案經檢察官許麗美到庭執行職務。
中　　華　　民　　國　　94　　年　　4　　月　　1  　　日
                  刑事第一庭法　官　彭淑苑
以上正本證明與原本無異。
如不服本判決，應於判決送達後10日內向本院提出上訴狀 (應附
繕本)，上訴於臺灣高等法院。
中　　華　　民　　國　　94　　年　　4　　月　　1  　　日
                            書記官  李佩真
附錄：本案論罪科刑法條全文
毒品危害防制條例第10條
施用第一級毒品者，處6月以上5年以下有期徒刑。
施用第二級毒品者，處3年以下有期徒刑。
